# 关于评估调账的合并商誉

提问人：bestxulin 时间：2012-09-03 22:56:39
某母公司改制进行了评估，原A子公司为非同一控制下取得的子公司，取得时合并报表商誉为 50 万元，评估日，母公司的长投评估值与子公司所有者权益数一致，这样的话，合并报表时就不会有商誉了，那么是不是认为这部分合并商誉已经被评估没了？

回答人：chenyiwei
关注长投的评估方法：是否为收益现值法等基于未来现金流量折现的方法？如果确实原先有商誉，现在通过基准日净资产的收益现值法评估（类似于减值测试中测算未来可收回金额）的结果是可辨认净资产评估值等于整体净资产评估值，则说明原先确认的商誉已经发生了减值。

提问人：bestxulin 时间：2012-09-03 23:28:59
这个还真不清楚，看不到评估报告，只看到了评估表。如果是用的其它方法呢？

回答人：chenyiwei
其他评估方法和商誉减值测试的目的不一致，不能用于评估商誉是否已经减值。